臺灣板橋地方法院刑事判決　　　　　　　　　　　　九十二年度訴字第一八四四號
　　公　訴　人　臺灣板橋地方法院檢察署檢察官
　　被　　　告　丙○○
　　　　　　　　丁○○
　　右　　　二
　　指定辯護人　本院公設辯護人庚○○
右列被告等因違反槍砲彈藥刀械管制條例等案件，經檢察官提起公訴（九十二年度偵
字第八九六七號），本院判決如左：
    主  文
丙○○以加害生命、身體之事，恐嚇他人，致生危害於安全，處有期徒刑肆月，如易
科罰金，以參佰元折算壹日。
丁○○未經許可，持有可發射子彈具有殺傷力之改造玩具手槍，累犯，處有期徒刑壹
年肆月，併科罰金新台幣拾萬元，罰金如易服勞役，以銀元佰元即新臺幣玖佰元折
算壹日。扣案仿ＢＥＲＥＴＴＡ廠半自動手槍製造之改造玩具手槍壹把（槍枝管制編
號：0000000000）沒收。
    事  實
一、丙○○曾因違反肅清煙毒條例案件，經臺灣高等法院於民國八十年七月十九日以
    八十年度上更一字第二五七號判處有期徒刑十五年，褫奪公權十年確定；嗣於八
    十一年十二月二十三日入監執行，於八十九年三月二十九日假釋出監，復經撤銷
    假釋，而於九十三年一月九日入獄執行殘刑有期徒刑四年五月二十日，現仍執行
    中（本案未構成累犯）。丁○○前因業務過失傷害案件，經臺灣基隆地方法院於
    八十八年八月四日以八十八年度交易字第三六號判處有期徒刑三月，上訴後，經
    臺灣高等法院於八十八年十月三十日駁回上訴確定，嗣於八十九年一月十日易科
    罰金執行完畢。
二、丙○○於九十二年四月二十八日晚間九時許，駕駛車號ＩＨ—二五００號自小客
    車行經臺北縣三重市○○街四一號前，不慎擦撞戊○○所駕駛之車號ＨＧ—五二
    七一號自小客車，致戊○○之車輛左方後視鏡毀損，戊○○與在場友人己○○遂
    將丙○○攔下協商賠償事宜，雙方隨後前往位於臺北縣三重市○○路之「一指輪
    」汽車保養場估價，己○○並約同友人甲○○一同至該保養廠協談。估價後，丙○○表示須向朋友借錢，即以電話聯繫友人丁○○趕赴現場。而丁○○明知可發
    射子彈具有殺傷力之槍枝乃槍砲彈藥刀械管制條例管制之物品，非經許可，不得
    持有，竟仍自九十一年十月間某日起，無故持有槍管經加工貫通，可發射改造子
    彈具有殺傷力之改造玩具手槍一把（槍枝管制編號：0000000000），
    並於接獲丙○○通知後，攜帶上開改造手槍前往上開保養廠。嗣因丙○○與己○○遲未能就賠償金額達成共識，丙○○竟自其ＩＨ—二五００號自小客車上取出
    以報紙包裹之西瓜刀，向己○○、戊○○、甲○○三人恫稱：「我在綠島關了七
    年，去打聽看看，不怕你們，我已記得你們的車號，你們要小心點。」，以此欲
    加害生命、身體之事恐嚇己○○等三人，致其等心生畏懼而危害於安全，丙○○
    並旋即離開現場。適有巡邏警車經過，己○○即向警方報案，經警自丁○○身上
    查獲上開具殺傷力之改造手槍一把與空彈殼二枚，再於九十二年四月二十九日零
    時五分在臺北縣三重市○○路○段七十八號五樓頂循線查獲丙○○，並扣得上開
    西瓜刀一把。
三、案經臺北縣政府警察局三重分局報告臺灣板橋地方法院檢察署檢察官偵查起訴。
    理  由
一、右揭犯罪事實，業據被告丙○○與丁○○於本院審理時坦承不諱（見本院九十三
    年五月五日審判筆錄），且查：
(一)、被告丙○○持報紙包裹之西瓜刀朝戊○○、己○○與甲○○三人揮舞並為上開恐
    嚇言語，致三人心生畏懼乙節，經證人戊○○於本院審理時到庭具結證述：丙○○在九十二年四月二十八日晚上於臺北縣三重市○○街四十一號前撞到伊之車輛
    ，丙○○原本要逃離，伊與己○○在溪尾街與三和路涵洞下將丙○○攔下來，丙○○表示要賠償，但身上沒現金，我們就先到附近之「一指輪」保養廠估價，價
    錢估出來丙○○稱要去附近找朋友借錢，後來等了約二小時丙○○與丁○○才一
    起出現，在這二小時期間，丙○○是離開的，後來丙○○與己○○談不攏而起口
    角，丙○○即從其車旁拿出用報紙包住之西瓜刀，並拿刀對著己○○、甲○○與
    伊三人揮舞，並恐嚇己○○叫他不要跑，說是綠島出來的，治平專案關七年出來
    ，車牌已記下等語，伊聽了會害怕。丙○○講完後就離開現場，幾分鐘後巡邏警
    察抵達，丁○○還在現場，警察自丁○○身上搜到一把槍，但協商過程丁○○沒
    有將槍拿出來，還在旁邊勸說一點點錢不需要爭吵等語（見本院卷第四十三頁、
    第四十四頁），核與證人己○○於本院審理時所證陳：伊在三重市○○街路邊與
    朋友聊天，丙○○開車撞到戊○○汽車之後照鏡，伊與戊○○即在溪尾街上攔下
    被告。後來雙方至福隆路上之保養場估價，因保養廠乃伊之客戶，伊即與甲○○
    先約在保養場，伊再與戊○○一起過去。估價後伊與戊○○請丙○○付錢，丙○○稱身上沒錢，因此請朋友丁○○過來。丁○○過來後稱要賠償，叫伊、戊○○
    與甲○○去另一家保養廠，伊三人因不認識該保養廠，且隔日要上班，故表示無
    法前往，丙○○即跑上車拿出報紙包著之西瓜刀，走向伊三人稱他是受列管的，
    從綠島出來，叫伊三人小心點，車牌已被記住了，還說要伊三人去打聽看看，他
    不怕伊三人。伊和戊○○那時站在店外，丙○○對著伊講，丁○○叫丙○○不要
    這麼說。前面有警車，伊就直接報警，警察來時丙○○就跑去丁○○家樓梯口，
    丁○○留在現場等情（見本院卷第三十頁至第三十二頁）及證人甲○○於本院審
    理時到庭證稱：伊與己○○約在一指輪保養廠，伊先到，己○○、戊○○和車主
    才到，丙○○說要到超商那邊打電話，來來回回多次，最後一次時離開兩小時，
    後與丙○○之朋友丁○○一起從超商走過來，丁○○一直跟我們談到最後，幾乎
    談得差不多了，因為己○○機車也被丙○○撞到，就問丙○○怎麼辦，丁○○過
    去看己○○之機車，後來不知如何，丙○○就從車旁拿出扣案用報紙包著之西瓜
    刀，對著伊、戊○○與己○○揮，並對著己○○大聲稱他在綠島治平專案關了七
    年多，車牌被記住了要小心一點，伊聽了那些話會害怕。丙○○講講就走了，現
    場都是丁○○在處理。後來警察過來處理等語（見本院卷第四十三、四十四頁）
    相符，並有西瓜刀一把扣案為憑。
(二)、被告丁○○無故持有上開改造玩具手槍一把之事實，有上開槍枝扣案足稽，而該
    槍枝係仿Ｐ. ＢＥＲＥＴＴＡ之９㎜ short型式，由金屬材質製成，以打擊底火
    方式發射之遊戲槍械。該槍枝內原本有阻隔障礙物，且於彈膛前方右側邊有一孔
    洞，可將一插銷橫向深入槍管內，用以防阻彈頭通過，惟業經磨掉拆除，使槍管
    完全貫通。該槍枝機械性能良好，固不能發射制式槍彈，惟該槍槍管經過加工改
    造完全貫通，其是否具有殺傷力，端視所發射之子彈經過改裝改造情形而定乙情
    ，有卷附法務部調查局九十三年三月二十二日調科參字第０九三００一０八九五
    ０號鑑定通知書暨所附照片二幀足參（附於本院卷第一六一頁至第一六二頁），
    堪認被告丁○○持有之上開槍枝內原防阻彈頭擊發之插銷業經磨除，槍管確已改
    造完全貫通，並得用以擊發改裝之子彈，自具有殺傷力。
二、綜前，本件事證明確，被告二人犯行均堪認定。
三、核被告丙○○所為，係犯刑法第三百零五條之恐嚇危害安全罪，其以一行為恐嚇
    戊○○、己○○、甲○○三人，為想像競合犯，應從一重處斷。核被告丁○○所
    為，係犯槍砲彈藥刀械管制條例第十一條第四項之未經許可，持有可發射子彈具
    有殺傷力之改造槍枝罪。公訴意旨認應依槍砲彈藥刀械管制條例第十一條第一項
    之未經許可製造可發射子彈具有殺傷力之槍枝罪處斷，尚有未洽（詳後述），惟
    起訴事實相同，爰依法變更起訴法條。又無故持有槍、彈罪為繼續犯，一經持有
    ，犯罪即告成立，而其持有之繼續，乃行為之繼續，至持有行為終了時，均論為
    一罪，不得割裂。另被告丁○○有事實欄所載犯罪科刑執行情形，有臺灣高等法
    院被告全國前案紀錄表存卷足憑，其於有期徒刑執行完畢後五年內，再犯本件有
    期徒刑以上之罪，為累犯，應依刑法第四十七條之規定加重其刑。爰審酌被告丙○○有事實欄所載之前科，此亦有前引臺灣高等法院被告全國前案紀錄表在卷為
    據，素行非佳，僅因細故即以言語恫嚇他人；被告丁○○無故持有槍枝，惟未持
    槍另犯他罪，及被告二人之犯罪手段、目的、犯後均坦承犯行等一切情狀，各量
    處如主文所示之刑，並就被告丙○○部分諭知易科罰金之折算標準，以資懲儆。
    扣案之西瓜刀一把，雖為被告丙○○本件恐嚇犯行所用之物，但係被告丁○○所
    有，此業經被告丁○○於警詢時及本院審理中供明在卷（偵查卷第十四頁反面、
    本院卷第三十一頁反面），爰不予諭知沒收。
四、公訴意旨另以：被告丁○○於九十一年八月間某日，在臺北縣三重市○○路○段
　　七十八號五樓住處改造上開可發射改造子彈具有殺傷力之改造手槍一把，因認被
　  告丁○○尚涉犯槍砲彈藥刀械管制條例第十一條第一項之未經許可，製造可發射
    子彈具有殺傷力之改造槍枝罪嫌云云。
五、訊據被告丁○○堅決否認有改造上開手槍之犯行，辯稱：上開手槍乃被告丙○○
    寄放在伊臺北縣三重市之住處，因被告丙○○當時在假釋中，要伊幫忙，伊才在
    警詢中稱槍枝乃伊在臺北縣三重市湯城購買，當時製作警詢筆錄之警員有聽到被
    告丙○○要伊扛下槍枝部分之責任，伊的確未改造槍枝等語。經查：
(一)、證人即查獲被告丁○○持有槍枝及製作被告丁○○警詢筆錄之警員乙○○於本院
    審理時到庭具結證以：被告丁○○持有槍械係伊接獲報案後前往處理，警方在被
    告丁○○住處頂樓找到被告丙○○，嗣被告丙○○、丁○○二人被巡邏警網一同
    於夜間帶回警局，被告二人乃同坐一部車回警局，伊則係事後才回警局。伊回警
    局時，伊同事在地下室之偵訊室製作被告丙○○之警詢筆錄，被告丁○○則在一
    樓辦公室，由伊製作警詢筆錄，被告二人均拒絕夜間詢問。被告二人拒絕夜間詢
    問後，伊曾離開派出所，離開時被告丙○○仍在地下室，被告丁○○在一樓，伊
    早上六時許回警局時，看到被告丙○○在地下室，伊同事與被告丙○○在說話，
    伊看一下就上樓。被告丁○○在一樓沙發上睡覺，伊叫醒被告丁○○，徵得其同
    意後製作警詢筆錄。拒絕夜間偵訊警方一定會被把被告隔開，一個在樓下，一個
    在樓上。伊當天夜間回來詢問被告丁○○案情時有請其交代槍枝來源，被告丁○○稱係其自己去買的，因為玩具槍之槍管不可能是空的，所以伊才問他有無改造
    槍枝，但伊已忘記被告丁○○如何回答等語（見本院九十三年五月五日審判筆錄
    ）。
(二)、證人即被告丙○○於本院審理時則具結證稱：伊與被告丁○○因同為工人而在工
    地認識，二人是普通朋友，被告丁○○曾帶伊去過其住處，因此伊知道被告丁○○住處。案發當天伊在汽車修理廠時曾打電話叫被告丁○○過去，伊告訴被告丁○○伊與別人發生車禍，對方要敲詐伊，伊請被告丁○○與對方協商，但並未要
    求被告丁○○帶任何東西過去，被告丁○○亦未表示要帶東西，伊也不知被告丁○○攜帶上開改造手槍前往，伊並未看過該槍枝，槍枝絕非伊寄放在被告丁○○
    處等語（見本院九十三年五月五日審判筆錄）。雖證人丙○○就槍枝部分來源乙
    節與被告丁○○利害相反，其證言是否可信，仍須審酌其他事證予以認定。然由
    證人乙○○之上開證詞以觀，被告丙○○與被告丁○○於經警查獲後，係同車被
    帶回警局，證人乙○○固未一同返回警局，無從得知被告丙○○、丁○○在車上
    是否曾就槍枝責任部分商談。然證人乙○○嗣後兩度返回警局時，均見被告二人
    被分隔在警局之一樓與地下偵訊室，證人乙○○亦證稱被告如有多人且拒絕夜間
    詢問，照慣例會將被告等人彼此隔開等語，是二人在警局中應無交談之機會。再
    參諸槍砲彈藥刀械管制條例之改造槍枝罪乃重大犯罪，本件槍枝被查獲時又係在
    被告丁○○持有中，衡情被告丙○○當無在警車上或警局裡，當著警員之面要求
    被告丁○○為其頂罪，反入自己於重罪之可能，是被告丁○○辯稱上開槍枝乃被
    告丙○○寄放在伊住處，係被告丙○○要求其幫忙扛下槍枝部分之責任云云，固
    屬無據。
(三)、惟按犯罪事實應依證據認定之，無證據不得認定犯罪事實；不能證明被告犯罪或
    其行為不罰者，應諭知無罪之判決；被告之自白，不得作為有罪判決之唯一依據
    ，仍應調查其他必要證據，以察其是否與事實相符，刑事訴訟法第一百五十四條
    第二項、第三百零一條第一項、第一百五十六條第二項分別定有明文。復按刑事
    訴訟法第一百五十六條第二項規定，被告雖經自白，仍應調查其他必要之證據，
    以察其是否與事實相符。立法目的乃欲以補強證據擔保自白之真實性；亦即以補
    強證據之存在，藉之限制自白在證據上之價值。而所謂補強證據，則指除該自白
    本身外，其他足資以證明自白之犯罪事實確具有相當程度真實性之證據而言（最
    高法院七十四年台覆字第十號判例參照）。
(四)、公訴人認被告丁○○涉犯上開罪嫌，無非係以被告丁○○警詢中之自白與槍枝鑑
    定報告為主要論據。然被告丁○○所持槍枝具有殺傷力乙情，固有前開法務部調
    查局鑑定通知書暨所附照片二幀可佐，然該鑑定結果僅能證明該槍枝確經改造，
    無從證明究係何人改造，是被告丁○○雖於警詢中供承上開槍枝乃其於臺北縣三
    重市湯城購入，並在其臺北縣三重市○○路○段七十八號三樓住處內以電鑽改造
    ，惟其於本院審理中則一再否認曾改造槍枝，復查無其他輔助證據足資證明被告
    丁○○之警詢自白確與事實相符，揆諸前揭說明，不能僅依被告丁○○之自白，
    遽認其有改造該槍枝之犯行。然公訴意旨認此部分與被告丁○○前開論罪科刑部
    分有吸收犯之實質上一罪關係，故不另為無罪之諭知。
據上論斷，應依刑事訴訟法第二百九十九條第一項前段、第三百條，槍砲彈藥刀械管
制條例第十一條第四項，刑法第十一條前段、第三百零五條、第五十五條、第四十一
條第一項前段、第四十二條第二項，罰金罰鍰提高標準條例第一條前段、第二條，現
行法規所定貨幣單位折算新臺幣條例第二條，判決如主文。
本案經檢察官李吉祥到庭執行職務。
中　　　華　　　民　　　國　　九十三　　年　　　五　　　月　　二十八　　日
                              臺灣板橋地方法院刑事第十二庭
                                  審判長  法  官  許仕楓
                                          法  官  陳恒寬
                                          法  官  吳佳穎
右正本證明與原本無異
如不服本判決應於送達後十日內向本院提出上訴狀
                                          書記官  呂妍旻
中　　　華　　　民　　　國　　九十三　　年　　　五　　　月　　二十八　　日
附錄本案論罪科刑法條全文：
槍砲彈藥刀械管制條例第十一條
未經許可，製造、販賣或運輸第四條第一項第一款所稱其他可發射金屬或子彈具有殺
傷力之各式槍砲者，處五年以上有期徒刑，併科新臺幣一千萬元以下罰金。
未經許可，轉讓、出租或出借前項所列槍砲者，處三年以上十年以下有期徒刑，併科
新臺幣七百萬元以下罰金。
意圖供自己或他人犯罪之用，而犯前二項之罪者，處無期徒刑或七年以上有期徒刑，
併科新臺幣一千萬元以下罰金。
未經許可，持有、寄藏或意圖販賣而陳列第一項所列槍砲者，處一年以上七年以下有
期徒刑，併科新臺幣七百萬元以下罰金。
第一項至第三項之未遂犯罰之。
中華民國刑法第三百零五條（恐嚇危害安全罪）
以加害生命、身體、自由、名譽、財產之事，恐嚇他人致生危害於安全者，處二年以
下有期徒刑、拘役或三百元以下罰金。
